臺灣屏東地方法院刑事判決　　　　　　　　100年度訴字第1號
公　訴　人　臺灣屏東地方法院檢察署檢察官
被　　　告　楊嘉芳
選任辯護人　林肇明律師
　　　　　　葉武侯律師
上列被告因違反毒品危害防制條例案件，經檢察官提起公訴（99
年度偵字第10059 號），本院判決如下：
    主  文
楊嘉芳犯如附表一主文欄所示之罪，各處如附表一主文欄所示之
刑。應執行有期徒刑貳拾捌年，扣案如附表二編號1 、如附表五
所示之物沒收；未扣案如附表三所示之物沒收，如全部或一部不
能沒收時，以其財產抵償之；扣案如附表四所示之物沒收銷燬。
    事  實
一、楊嘉芳意圖營利，基於販賣第一、二級毒品之犯意，於如附
    表一編號1 至5 所示之時間、地點，以如附表一編號1 至5
    所示之方式及價格，販賣如附表一編號1 至5 所示之第一級
    毒品海洛因、第二級毒品甲基安非他命予如附表一編號1 至
    5 所示之買受人。又意圖營利，基於販賣第一、二級毒品之
    犯意，於如附表一編號6 所示之時間、地點，以如附表一編
    號6 所示之方式及價格，販賣如附表一編號6 所示之第一級
    毒品海洛因、第二級毒品甲基安非他命予如附表一編號6 所
    示之買受人，惟因於民國99年11月4 日凌晨4 時15分許，在
    屏東縣萬丹鄉○○街135 號1 樓（起訴書誤載為屏東縣萬丹
    鄉○○村○○路350 號），為警查獲，而未得逞，並扣得如
    附表二編號1 、如附表四、五所示之物。
二、案經臺中市警察局第六分局報告臺灣屏東地方法院檢察署檢
    察官偵查起訴。
    理  由
壹、證據能力方面
一、被告楊嘉芳之辯護人主張本案員警故意規避法院審查，逕自
    進入被告位於屏東縣萬丹鄉○○街135 號1 樓之住處，再以
    現行犯為由，非法逮捕被告，被告在被壓制之情況下所為之
    同意搜索當非出於自願，警方顯然嚴重違反正當法律程序及
    侵害憲法對居住權之保障，扣案如附表四、五所示之物應無
    證據能力（見本院卷第46至48、51至53、182 頁、第182 頁
    背面）。經查：
  (一)刑事訴訟法第131 條第1 項固規定：一因逮捕被告、犯罪嫌
    疑人或執行拘提、羈押，有事實足認被告或犯罪嫌疑人確實
    在內者；二因追躡現行犯或逮捕脫逃人，有事實足認現行犯
    或犯罪嫌疑人確實在內者；三有明顯事實足信為有人在內犯
    罪而情形急迫者，檢察官、檢察事務官、司法警察官或司法
    警察，雖無搜索票，得逕行搜索住宅或其他處所。又同條第
    2 項亦規定，檢察官於偵查中，確有相當理由認為情況急迫
    ，非迅速搜索，24小時內證據有偽造、變造，湮滅或隱匿之
    虞，得逕行搜索，或指揮檢察事務官、司法警察官或司法警
    察執行搜索，並層報檢察長。亦即保全證據之無令狀搜索僅
    檢察官得以親自或指揮司法人員為之，而司法警察人員所得
    單獨之無令狀搜索則須為合法逮捕被告、犯罪嫌疑人、現行
    犯正在進行犯罪中或甫離開犯罪現場，始得為之。經查，警
    方於99年11月4 日凌晨4 時15分許，至被告位於屏東縣萬丹
    鄉○○街135 號1 樓之住處搜索並無持有搜索票一節，業經
    本院核閱全部卷宗屬實。證人即搜索員警高俊傑固於本院審
    理時證稱因警方拘提到張志豪，而張志豪表示願意提供毒品
    來源，張志豪就撥打電話給被告，確認被告在家，因時間緊
    迫，警方即帶張志豪前往，抵達上開被告住處後，其、到場
    另1 位員警、張志豪係平行地站在門口，被告係看到張志豪
    才開門，被告應該亦有看到其，而其尚未進入屋內，即看到
    被告開完門坐回沙發後在捲香菸，而桌上有1 包疑似海洛因
    的粉末，故認定被告為現行犯，進入屋內搜索（見本院卷第
    105 頁背面至第108 頁），證人張志豪於警詢時亦證稱其帶
    2 名員警一同前往上開被告住處，由其敲門後，被告即開門
    （見偵查卷第19頁），可見被告確有起身開門使張志豪進入
    住處。惟依卷附上開被告住處照片所示（見本院卷第128 至
    140 頁），上開被告住處門口狹小，1 次約僅得1 人進出，
    數人同時進出必須魚貫、錯身而入，張志豪、高俊傑及另1
    位員警究為如何平行站立於門口，誠有可疑；復由被告開門
    後，有與張志豪對談，但卻未與高俊傑及另1 位員警交談，
    甚而亦未詢問其等與張志豪之關係一節觀之（見本院卷第10
    7 頁、第107 頁背面），張志豪當時應為佔據門口之主要位
    置及站立於高俊傑及另1 位員警之前方，則高俊傑前方既有
    張志豪擋住，高俊傑究為如何目光所及，發現桌上有疑似海
    洛因之物，亦有疑問；況警方逕自進入屋內之無令狀搜索並
    未於執行後3 日內報告該管檢察署檢察官及法院。是以，警
    方之逮捕及無令狀搜索，非無瑕疵可指。
  (二)按同意搜索，明定須經受搜索人「自願性」同意者，係指該
    同意必須出於受搜索人之自主性意願，非出自執行人員明示
    或暗示之強暴、脅迫、隱匿身分等不正方法，或因受搜索人
    欠缺搜索之認識所致而言。法院對被告抗辯所謂「同意搜索
    」取得之證據，實非出於其自願性同意時，自應審查同意之
    人有無同意權限，執行人員曾否出示證件表明來意，是否將
    同意意旨記載於筆錄由受搜索人簽名或出具書面表明同意之
    旨，並應依徵求同意之地點及方式是否自然而非具威脅性，
    與同意者之主觀意識強弱、教育程度、智商及其自主意志是
    否經執行人員以不正之方法所屈服等一切情狀，加以綜合審
    酌判斷（最高法院96年度臺上字第5184號判決要旨參照）。
    證人即搜索員警鄭伯熙於本院審理時證稱搜索時有經被告同
    意（見本院卷第105 頁），證人高俊傑於本院審理時亦證稱
    被告有簽立自願搜索同意書（見本院卷第106 頁），並有搜
    索扣押筆錄、自願受搜索同意書各1 份存卷可參（見偵查卷
    第33至36頁），然證人高俊傑於本院審理時證稱其目視到毒
    品後即表明其警察身分，被告就掙扎，其才運用強制力逮捕
    ，並陸續有3 、4 位同仁進入支援（見本院卷第107 頁背面
    ），可見警方一表明身分，被告即企圖反抗，而隨即被警方
    以強制力制止，然警方以現行犯為由逮捕被告，進而進入屋
    內是否符合法律規定，容有疑義，業如前述，則警方逮捕、
    進入屋內搜索已非法在先，則處於遭強制力壓制之被告之後
    所為之同意，非無可能受該先前非法逮捕、搜索影響，致非
    出於自由意願同意，尚難僅據被告事後所簽名捺印之自願受
    搜索同意書，遽認被告係出於自願性同意。
  (三)按除法律另有規定外，實施刑事訴訟程序之公務員因違背法
    定程序取得之證據，其有無證據能力之認定，應審酌人權保
    障及公共利益之均衡維護，刑事訴訟法第158 條之4 定有明
    文。又刑事訴訟，係以確定國家具體之刑罰權為目的，為保
    全證據並確保刑罰之執行，於訴訟程序之進行，固有許實施
    強制處分之必要，惟強制處分之搜索、扣押，足以侵害個人
    之隱私權及財產權，若為達訴追之目的而漫無限制，許其不
    擇手段為之，於人權之保障，自有未周。故基於維持正當法
    律程序、司法純潔性及抑止違法偵查之原則，實施刑事訴訟
    程序之公務員不得任意違背法定程序實施搜索、扣押；至於
    違法搜索、扣押所取得之證據，若不分情節，一概以程序違
    法為由，否定其證據能力，從究明事實真相之角度而言，難
    謂適當，且若僅因程序上之瑕疵，致使許多與事實相符之證
    據，無例外地被排除而不用，例如案情重大，然違背法定程
    序之情節輕微，若遽捨棄該證據不用，被告可能逍遙法外，
    此與國民感情相悖，難為社會所接受，自有害於審判之公平
    正義。因此，對於違法搜索、扣押所取得之證據，除法律另
    有規定外，為兼顧程序正義及發現實體真實，應由法院於個
    案審理中，就個人基本人權之保障及公共利益之均衡維護，
    依比例原則及法益權衡原則，予以客觀之判斷，亦即宜就(一)
    違背法定程序之程度。(二)違背法定程序時之主觀意圖（即實
    施搜索、扣押之公務員是否明知違法並故意為之）。(三)違背
    法定程序時之狀況（即程序之違反是否有緊急或不得已之情
    形）。(四)侵害犯罪嫌疑人或被告權益之種類及輕重。(五)犯罪
    所生之危險或實害。(六)禁止使用證據對於預防將來違法取得
    證據之效果。(七)偵審人員如依法定程序，有無發現該證據之
    必然性。(八)證據取得之違法對被告訴訟上防禦不利益之程度
    等情狀予以審酌，以決定應否賦予證據能力（最高法院93年
    臺上字第664 號判例意旨參照）。本院審酌本件執行搜索之
    員警，確係因張志豪提供購入毒品上游，主動配合警方以電
    話與被告聯繫購買毒品（理由詳下述），抵達上開被告住處
    後，亦係由被告主動開門（見偵查卷第19頁；本院卷第106
    頁），並非警方強行進入屋內，尚未嚴重影響受搜索人之正
    常作息居家安寧，故其違反法定程序之情節不大，且執行搜
    索員警係因確切之線報始至上開被告住處搜索，是主觀上並
    非故意違反刑事訴訟法搜索之規定，又員警既非故意違反，
    經此詰問程序，應即知其執行之疏失，非必以排除該證據方
    得預防將來再次違反令狀搜索、無令狀搜索之規定，再者，
    被告所涉犯者係販賣第一級、第二級毒品罪，對社會秩序實
    有相當程度之危害，此觀販賣第一級毒品罪之法定刑為死刑
    、無期徒刑，販賣第二級毒品罪之法定刑為無期徒刑、7 年
    以上有期徒刑之重罪自明，況查獲如附表四所示之物數量龐
    大，及時遏止毒品流入市面，亦對社會治安有所助益。是本
    院審酌前揭人權保障與公共利益之維護等法益，認前開違反
    搜索規定所扣得之如附表四、五所示之物，即應不予排除，
    而有證據能力。
二、被告之辯護人於本院審理時抗辯張志豪於警詢時所為之證述
    ，為被告以外之人於審判外之陳述，無證據能力（見本院卷
    第59頁）。惟按被告以外之人於檢察事務官、司法警察官或
    司法警察調查中所為之陳述，與審判中不符時，其先前之陳
    述具有較可信之特別情況，且為證明犯罪事實存否所必要者
    ，得為證據，刑事訴訟法第159 條之2 定有明文。至警詢中
    之陳述具備可信性與必要性，事實審法院除應衡酌該警詢筆
    錄作成之外部情況，就詢問有無出於不正方法、陳述是否出
    於非任意性等適法性與否為整體之考量外，應兼顧基於發見
    真實之需求，具有重要關係。經查，張志豪於警詢之供述，
    依其記載內容，係採取一問一答方式，且其於警詢時之供述
    較接近案發時點，記憶應較為清晰，憑信性甚高，而當時未
    直接面對被告心理壓力較小，且其於警詢、偵查所為證述之
    內容，其對基本事實之供述始終一致，況張志豪與被告間亦
    無仇恨，業據證人張志豪承述在卷（見偵查卷第21、109 頁
    ），自無設詞誣陷友人，且所供並涉及本身犯罪之自白，應
    無甘冒身陷囹圄之危險而為虛偽陳述之可能，是張志豪之警
    詢筆錄具有可信之特別情況，基於發見真實之需求，並有重
    要關係，而為證明犯罪事實之存否並有必要，故其於警詢之
    陳述，本院認符合刑事訴訟法第159 條之2 之情形，認應有
    證據能力。
三、按被告以外之人於審判外之言詞或書面陳述，除法律有規定
    者外，不得作為證據；又被告以外之人於審判外之陳述，雖
    不符合同法第159 條之1 至第159 條之4 之規定，但經當事
    人於審判程序同意作為證據，法院審酌該言詞陳述或書面陳
    述作成時之情況，認為適當者，亦得為證據。當事人、代理
    人或辯護人於法院調查證據時，知有第159 條第1 項不得為
    證據之情形，而未於言詞辯論終結前聲明異議者，視為有前
    項之同意，刑事訴訟法第159 條第1 項及第159 條之5 分別
    定有明文。查本判決下列所引用被告以外之人於審判外之陳
    述及相關書證等（上開二除外），檢察官、被告及其辯護人
    於準備程序中均不爭執其證據能力（見本院卷第59頁），且
    迄至本院言詞辯論終結前均未聲明異議，本院審酌上開證據
    資料製作時之情況，尚無違法不當及證明力明顯過低之瑕疵
    ，認以之作為證據應屬適當，揆諸前開規定，自均有證據能
    力，先予敘明。
貳、實體方面
一、訊據被告固坦承其有於如附表一編號1 、2 所示之時間、地
    點，轉讓甲基安非他命1 兩予張志豪（見本院卷第13頁），
    惟就如附表一編號1 至6 所示之犯行，均矢口否認有何販賣
    海洛因、甲基安非他命之行為，分別辯稱：
  (一)就如附表一編號1 、2 之犯行：其係幫張志豪向其上游調甲
    基安非他命，其以新臺幣（下同）3 萬6,000 元調到後，其
    亦以相同價格轉讓給張志豪；海洛因係其自己要施用的（見
    本院卷第13頁）。
  (二)就如附表一編號3 所示之犯行：張志豪說要向其買甲基安非
    他命，其說好，就去向上游調貨，但無調到，至於海洛因，
    其無販賣（見本院卷第13頁、第13頁背面）。
  (三)就如附表一編號4 所示之犯行：其僅與張志豪聊天、吃螃蟹
    ，並無說到毒品（見本院卷第13頁背面、第14頁）。
  (四)就附表一編號5 所示之犯行：其無販買海洛因、甲基安非他
    命給張志豪，其僅與張志豪一起吸食海洛因及甲基安非他命
    。
  (五)就如附表一編號6 所示之犯行：張志豪只說要來找其，並無
    向其說要買毒品，況張志豪係直接帶警方來，所以其無賣海
    洛因、甲基安非他命給張志豪，扣案如附表五所示之物係其
    施用毒品所用的（見本院卷第14、15頁、第14頁背面）。
二、經查：
  (一)如附表一編號1 所示之犯罪事實：
    證人張志豪於偵訊時證稱其與被告第1 次交易毒品係於99年
    10月份，地點在被告位於屏東火車站附近之租屋處，其單獨
    以1 萬7,000 元購買海洛因1 錢、以3 萬6,000 元購買甲基
    安非他命1 兩（見偵查卷第107 、108 頁），其於警詢時亦
    證述其係以行動電話撥打被告0000000000號行動電話聯繫，
    其在電話中只要說要過去找被告，被告就知道其要購買海洛
    因、甲基安非他命，其第1 次與被告交易就係在99年10月份
    ，地點在被告位於屏東火車站附近之租屋處，其單獨以1 萬
    7,000 元購買海洛因1 錢、以3 萬6,000 元購買甲基安非他
    命1 兩（見偵查卷第19、20頁），前後證詞悉相吻合，其於
    偵訊時係以證人身分經過具結作證，擔保其所言為真實，應
    屬有據，並有臺中市警察局第六分局指認犯罪嫌疑人紀錄表
    1 份附卷可參（見偵查卷第31頁）。而目前社會上非法販賣
    海洛因、甲基安非他命犯罪之型態，具交易時間短暫、交易
    方法簡單隱密、交易對象單純等特性，交易時未必有他人在
    場知悉其事，亦無所謂犯罪之被害人，在被告堅不承認其犯
    行之情況下，茍非警方事先獲知情報而埋伏於交易現場當場
    查獲，否則往往僅能在事後依據購買者之供出來源作為認定
    事實之主要依據，法院縱再作深入之調查，基於該種犯罪之
    性質所侷限，亦無從查得其他直接明顯之關連性物證以為補
    強佐證，其有效之調查途徑在客觀上顯然已告窮盡。本件被
    告涉嫌非法販賣海洛因、甲基安非他命予張志豪之犯罪型態
    即屬此類情形之標準型態，惟法院固不應僅憑購買者片面之
    指證，不查明是否與事實相符即遽行據以認定被告之非法販
    賣海洛因、甲基安非他命犯行，亦不應不調查其他相關事證
    ，即片面依購買者之指證而認定被告犯罪，然於此不得不予
    特別指明者，即購買者所為不利於被告之指證在證據法則上
    亦屬「人證」之一種，與「被告之自白」經法律特別規定不
    得作為認定事實唯一證據之情形顯然不同，茍購買者之指證
    並無「重大」矛盾瑕疵，亦未違背經驗法則與論理法則，且
    核與案件之其他相關事實（如有吸用毒品之背景、彼此無重
    大仇隙，指證態度明確肯定、指證係基於自由意識、彼此常
    有互供有無之現象等）相符者，自應認其所為不利於被告之
    指證已有前述各項相關事實情況證據以資佐證，而強化其證
    言之憑信性，此時，法院即應依其職權本於法律規定之採證
    法則判斷其證言之憑信性以認定事實，不應執著於未能查得
    其他「直接物證」或其他所謂之直接「補強證據」，即對購
    買者所為對被告不利之明確指證，全然棄置不採，而遽為被
    告無罪之諭知，惟依前述說明，如附表一編號1 犯罪樣態既
    無任何物證及證人指證以外之其他直接證據以資參證，因此
    ，所謂之補強證據應從廣義解釋，認前述與判斷證人證言是
    否可信之各項相關事實情況均包括之，從而，法院為判斷購
    買者即證人所為之購買來源證述是否真實可信，仍應進一步
    詳查與本案相關之各項情況及事實，亦即購買者即證人與被
    告之關係、彼此交往之背景、有無重大恩怨糾葛，確認證人
    無懷怨誣陷被告之可能後，再觀察被告是否有沾染毒品之惡
    習及其與毒品接觸之程度，以及證人所述其向被告購買毒品
    之時間、價額、次數及數量是否明確，前後是否相符，有無
    重大矛盾或瑕疵，其所為不利於被告指證之語意是否堅決，
    態度是否肯定，其指證購買毒品情節是否合於經驗法則（即
    常情）及論理法則（即常理），被告否認之態度以及所為各
    項辯解及其聲請調查之證據是否可推翻證人對其不利之指證
    而採為其有利之認定依據等各項相關情況（以上各項與案件
    相關之情況均應認屬間接情況證據，應可解釋為廣義之補強
    證據），以作為認定被告是否犯罪之依據。查張志豪於警詢
    、偵訊時均明確證述同一內容，與被告亦無仇恨糾紛（見偵
    查卷第21、109 頁），被告亦自承其曾與張志豪吃飯、聊天
    、共同施用毒品（見本院卷第13頁背面、第14頁），是張志
    豪、被告之關係，依2 人彼此交往之背景，並無重大恩怨糾
    葛，而張志豪前述其向被告購買毒品之時間、地點、價額前
    後相符，並無重大矛盾或瑕疵，且其自始至終均指證其毒品
    來源確係被告，指證歷歷，復佐以如附表四、五所示之物，
    查獲毒品數量非少，顯超逾一般個人短期之施用量，並有精
    密電子磅秤可供分裝販售，是張志豪對被告不利之指證，綜
    合上情，應可作為認定被告犯罪之依據，可見被告確有於如
    附表一編號1 所示之時間、地點，以如附表一編號1 所示之
    方式，販賣海洛因及甲基安非他命給張志豪。
  (二)如附表一編號2 至5 所示之犯罪事實：
    證人張志豪於偵訊時，經檢察官提示門號0000000000號、門
    號0000000000號行動電話與被告所有門號0000000000號行動
    電話之監聽譯文，證稱其有於99年10月28日、29日、30日、
    99年11月2 日，地點除99年11月2 日在萬丹外，其餘購毒地
    點其不確定，向被告各以1 萬7,000 元購買海洛因1 錢、以
    3 萬6,000 元購買甲基安非他命1 兩，交易模式均一手交錢
    一手交貨，且都係其獨資購買等語甚詳（見偵查卷第107 至
    109 頁），其於警詢、偵訊時另證述其係以門號0000000000
    號、門號0000000000號行動電話撥打綽號「朋友」即被告所
    持有之0000000000號行動電話聯繫購買毒品，通話內只要說
    要過去找被告，被告就知道其要購買海洛因及甲基安非他命
    ，其有於99年10月份向被告購買海洛因、甲基安非他命，共
    計5 次，第1 、2 、5 次在被告位於屏東火車站附近之租屋
    處，第3 、4 次在屏東縣萬丹鄉○○街135 號1 樓，每次均
    以1 萬7,000 元購買海洛因1 錢、以3 萬6,000 元購買甲基
    安非他命1 兩，其另有於99年11月2 日半夜，在屏東縣萬丹
    鄉○○街135 號1 樓，亦分別以1 萬7,000 元、3 萬6,000
    元，向被告購買海洛因1 錢、甲基安非他命1 兩，都係其獨
    資購買，交易模式有時一手交錢一手交貨，有時先欠著等下
    次交易再一併結清等語明確（見偵查卷第19至21、107 至10
    8 頁），前後證詞互核以析，除就購毒地點、交易模式稍有
    未符外，不論就購買海洛因、甲基安非他命之數量、價格、
    99年11月2 日交易情形等事項，證人張志豪均證述同一內容
    ，且始終未曾否認其購得海洛因、甲基安非他命之來源確係
    被告，指證歷歷，彰彰明甚；而除第1 次交易，業經本院認
    定如附表一編號1 所示犯行外，張志豪於警詢、偵訊時固證
    述於99年10月份另有4 次交易，然檢察官既勾稽比對張志豪
    之證詞、監聽譯文後，就99年10份僅再起訴3 次犯行，即如
    附表一編號2 至4 所示之99年10月28日、29日、30日，本院
    自僅得於檢察官起訴之犯罪事實範圍審理。參以張志豪與被
    告既無怨隙糾紛，當無自陷誣告、偽證重罪之處罰，而構詞
    誣攀被告之理，張志豪上開所證，應屬有據；並有臺中市警
    察局第六分局指認犯罪嫌疑人紀錄表1 份、監聽譯文1 份在
    卷可稽（見偵查卷第31、41、44頁）。是以，被告有於如附
    表一編號2 至5 所示之時間、地點，以如附表一編號2 至5
    所示之方式，販賣如附表一編號2 至5 所示之海洛因、甲基
    安非他命予張志豪。
  (三)如附表一編號6 所示之犯罪事實：
  1.證人張志豪於警詢時已證述其只要撥打被告0000000000號行
    動電話，並說要過去找被告，被告就知道其要買海洛因及甲
    基安非他命（見偵查卷第19頁），其於偵訊時亦證述於99年
    11月4 日在萬丹那邊，本要獨資向被告買價值1 萬7,000 元
    之海洛因1 錢，價值3 萬6,000 元之甲基安非他命1 兩，還
    沒交錢交貨即被警方查獲（見偵查卷第109 頁），又參之先
    前如附表一編號1 至4 所示之交易內容，足徵張志豪與被告
    間就海洛因、甲基安非他命之交易已有一定之默契存在，僅
    需張志豪撥打被告0000000000號行動電話，表達前往之意，
    被告即知張志豪係要購買價值1 萬7,000 元之海洛因1 錢、
    價值3 萬6,000 元之甲基安非他命1 兩。而據張志豪於警詢
    時之證述及刑事案件報告書1 份（見偵查卷第1 、18至21頁
    ），張志豪於97年11月4 日凌晨0 時37分許，在高雄縣美濃
    鎮○○路59號與美興路路口的7-11超商前，為警查獲，遂主
    動配合警方追查毒品來源，供出99年10月間曾撥打00000000
    00號行動電話向綽號「朋友」的被告購買毒品海洛因、甲基
    安非他命，並即撥打0000000000號行動電話，由被告接聽電
    話，確認被告在屏東縣萬丹鄉○○街135 號1 樓，被告旋於
    99年11月4 日凌晨4 時15分許，在上址為警查獲；另依卷附
    監聽譯文1 份所示（見偵查卷第43頁），記載：「…B ：你
    要來找我歐。A ：恩阿。B ：下來啊。A ：歐，一樣那裡嗎
    。B ：那。A ：好。…」（按：A 即張志豪，B 即被告），
    可見張志豪於99年11月4 日在電話中已清楚表示要來找被告
    之意思，則依被告與張志豪之交易默契、慣例，被告應已知
    悉張志豪此通來電之目的又欲至其上開住處向其購買價值1
    萬7,000 元之海洛因1 錢、價值3 萬6,000 元之甲基安非他
    命1 兩而應允販售。再者，警方果於上開被告住處，查獲如
    附表四所示之海洛因、甲基安非他命（鑑定結果詳如附表四
    所示），並扣得如附表五所示可供分裝售出毒品之夾鏈袋18
    個及可用以量秤、分裝售出毒品之電子磅秤1 臺，有扣押物
    品目錄表1 份附卷可憑（見偵查卷第37頁），足證張志豪固
    係於警方授意下，始撥打電話與被告聯繫購買毒品，並無購
    毒之意思，惟被告已因其與張志豪向來交易之默契、聯繫，
    而知悉欲交易毒品之數量、金額，並準備海洛因、甲基安非
    他命供其交易，顯見被告具販毒之犯意及行為，然因警方緝
    獲而不遂。
  2.本案係警方先查獲張志豪，由張志豪供出曾向被告購毒一事
    ，張志豪在無購毒真意下，配合警察打電話給被告，警方始
    查獲被告等事實，業經本院說明認定於前。至被告之辯護人
    辯稱依本案查獲被告經過，99年11月4 日係陷害教唆，電話
    中無談論到毒品之數量及金額，被告遭警方扣得如附表四編
    號1 、2 所示之海洛因不足張志豪所欲購買的1 錢，被告亦
    無將海洛因分裝為1 錢、甲基安非他命分裝為1 兩，且張志
    豪遭警方扣得之海洛因毛重47.5公克，遠高於被告所持有部
    分，自無再向被告購買之必要云云（見本院卷第46、50頁）
    。惟查：
  (1)按司法警察機關對於偵辦販毒等重大危害社會治安、且又屬
    難以偵查之案件，常使用誘捕方式辦案；此等辦案方式在不
    違反人身自由之不可受侵犯之憲法基本人權之保障下，非不
    得以為之，所蒐集而來之證據資料，亦非不得顯現於公判庭
    ，採為法院論罪科刑之依據。惟此種誘捕方式之辦案可區分
    為兩種，一為創造犯意型誘捕，一為提供機會型誘捕。前者
    ，又稱為陷害教唆，係指行為人原無犯罪意思，因受他人（
    如便衣警察）之引誘，始生犯意，進而著手實行犯罪構成要
    件行為而言，此種情形所取得之證據，因違反正當法定程序
    ，且逾越偵查犯罪之必要程度，其因此所取得之證據資料，
    應無證據能力。後者，又稱為機會教唆，係指行為人原本即
    有犯罪之意思，其從事犯罪構成要件行為之犯意，並非他人
    所創造，司法警察僅係利用機會加以誘捕，此種情形之犯罪
    行為人本具有販賣毒品之犯意，初非警察人員所造意，司法
    警察僅係運用設計引誘之技巧，使其暴露犯罪事證而加以逮
    捕偵辦，並未違反憲法對於基本人權之保障，且於公共利益
    之維護有其必要性，故依此所得之證據，則有證據能力，自
    得採為法院論罪科刑之依據（最高法院95年度臺上字第4538
    號判決意旨參照）。復按警方為掃蕩毒品犯罪，往往於得知
    疑似販賣毒品之人後，會佯裝欲購買毒品而與該名疑似販賣
    毒品之人聯絡，再循線逮捕販賣者，此即刑事偵查實務上俗
    稱「釣魚」之情形。此種情形，關於販賣毒品之人是否成立
    犯罪，自應視該販賣毒品之人販賣毒品之犯意是否為佯稱欲
    購買毒品之人教唆而啟，若經警方以釣魚方式逮捕之販賣毒
    品者，原本即具有販賣之犯意，不過因警員之教唆而彰顯其
    犯行，自無何陷害可言，不能援引「陷害教唆」主張免責；
    然其犯罪行為因購買者並無購買真意，事實上不能真正完成
    買賣，因此販賣者已著手交付毒品行為時，即應論以販賣未
    遂罪（最高法院89年度臺上字第3434號判決、91年度臺上字
    第3443號判決要旨參照）。
  (2)本案雖確係因警方於99年11月4 日凌晨0 時37分許先查獲張
    志豪，由張志豪配合警方打電話向被告佯稱要買毒品，然被
    告與張志豪間就毒品之買賣已有一定默契存在，無庸再於電
    話中以暗語方式就毒品種類、數量、價格進行確認，且依如
    附表一編號2 至5 所示張志豪向被告購買毒品之日期，張志
    豪於購得毒品之隔日或間隔2 日即再向被告購買1 次毒品，
    頻率甚高，而此次99年11月4 日與前次99年11月2 日僅間隔
    1 日，被告誠已知悉、預見張志豪此次來電、至其屏東縣萬
    丹鄉○○街135 號1 樓住處，即係為購買海洛因及甲基安非
    他命，而被告在上開住處為警查獲時，果在其上開住處扣得
    如附表四所示之海洛因及甲基安非他命（鑑定結果詳如附表
    四所示），復觀之法務部調查局濫用藥物實驗室99年12月3
    日調科壹字第09923026940 號鑑定書及內政部警政署刑事警
    察局100 年1 月26日刑鑑字第1000006306號鑑定書各1 份（
    見偵查卷第93頁；本院卷第82頁、第82頁背面），海洛因毛
    重1.97公克，甲基安非他命毛重共計重達592.62公克，其中
    甲基安非他命純度且高達99% ，當可推知，被告係基於販賣
    得利之主觀上犯意，持有相當數量之第一級毒品海洛因、第
    二級毒品甲基安非他命，於接獲有人要購毒之電話後即應約
    交易，被告自非係接獲張志豪來電後始萌該等販賣第一級毒
    品、第二級毒品之故意甚明。綜上說明，被告於99年10月28
    日、29日、30日、11月2 日已有販賣第一級毒品、第二級毒
    品予張志豪之多次行為，於99年11月4 日又接獲張志豪本人
    來電而為本案販賣第一級毒品、第二級毒品行為，自非係受
    張志豪引誘始萌本案販賣第一級毒品、第二級毒品之犯意，
    被告既早已有販賣毒品之犯意及行為，警察僅係利用機會加
    以誘捕，對於被告仍係出於販賣毒品之本意而與張志豪交易
    ，並不生何影響，難謂被告為警查獲之該次毒品販賣犯行，
    係出於警察以不當引誘創造犯意，核屬合法「提供機會型」
    之「誘捕偵查」，被告之辯護人稱本案係陷害教唆云云，自
    不可採。
  (3)被告遭警方扣得如附表四編號1 、2 所示之海洛因固不足張
    志豪所欲購買之1 錢，然此涉及到被告再向其上游調貨之能
    力或其本身存貨充足與否等問題，另審酌被告接獲張志豪來
    電已係凌晨2 時許，被告非無可能無法再向其上游調貨，而
    僅就其現有之海洛因販賣給張志豪，況本案所扣得之甲基安
    非他命遠多於1 兩，已足供被告販賣予張志豪，尚難僅因海
    洛因數量不足，遽認被告無著手販賣第一級、第二級毒品之
    行為。
  (4)被告固無將海洛因分裝為1 錢，然此屬被告調貨不及、存貨
    不足之問題，業如前述；復依卷附扣案毒品照片所示（見偵
    查卷第50、51頁），已有多包甲基安非他命被分裝為毛重38
    .2公克、38.1公克，與1 兩（約37.5公克）相距無幾，況被
    告遭查獲現場有如附表五所示之夾鏈袋、電子磅秤等工具，
    可供再為分裝海洛因、甲基安非他命之用，故分裝毒品與否
    僅屬技術、時間快慢之問題；又本次張志豪本即無購毒真意
    ，全係配合警方查緝，則張志豪遭警方查獲所扣得之海洛因
    毛重47.5公克高於被告所持有海洛因部分，亦無可疑之處。
    從而，被告之辯護人執被告無將海洛因分裝為1 錢、甲基安
    非他命分裝為1 兩，且張志豪遭警方扣得之海洛因毛重47.5
    公克，遠高於被告所持有部分等理由抗辯，顯屬無據。
  (四)按海洛因、甲基安非他命等毒品，本無一定之公定價格，是
    其各次買賣之價格，當亦各有差異，或隨供需雙方之資力、
    關係之深淺、需求之數量、貨源之充裕與否、販賣者對於資
    金之需求程度，以及政府查緝之態度，進而為各種不同之風
    險評估，而為機動性之調整，是其價格標準，自非一成不變
    ，且販賣者從各種「價差」或「量差」或「純度」謀取利潤
    方式，亦有差異，然其所圖利益之非法販賣行為目的，則屬
    相同，並無二致。因之，販賣利得，除經被告坦承，或其價
    量至臻明確外，確實難以究其原委。然按一般民眾普遍認知
    之毒品非法交易，向為政府查禁森嚴且重罰不寬貸，衡諸常
    情，倘非有利可圖，絕無平白甘冒被重罰風險之理，從而，
    舉凡有償交易，除足反證其確另基於某種非圖利本意之關係
    外，通常尚難因無法查悉其買進、賣出之差價，而諉無營利
    之意思，或阻卻販賣犯行之追訴。查被告為智識正常之成年
    人，依卷附臺灣高等法院被告前案紀錄表1 份（見本院卷第
    6 至8 頁），被告亦曾因施用毒品案件，經戒毒處遇及追訴
    處罰，對於海洛因、甲基安非他命價格昂貴，取得不易，毒
    品交易為政府檢警機關嚴予取締之犯罪，法律並就此懸有重
    典處罰，當知之甚稔，而被告與張志豪僅屬一般交往，倘無
    從中賺取差價或投機貪圖小利，豈有甘冒重典依購入價格轉
    售或代購之理？況依張志豪警詢、偵訊時之證述，被告於99
    年10月即有5 次販賣毒品犯行，各次所售毒品數量及所得利
    益均非少，如非為圖得鉅額利益，何以交易如此頻繁及購入
    數量如此龐大之毒品供販售？是被告主觀上具有營利之意圖
    ，亦臻明確。
  (五)證人張志豪雖於本院審理時證稱其僅在被告位於屏東火車站
    附近之租屋處向被告買過2 次甲基安非他命，其無跟被告拿
    過海洛因，亦無在屏東縣萬丹鄉○○街135 號1 樓跟被告交
    易過毒品，其於警詢時亂了，不清楚說過什麼，且該2 次調
    貨，係與被告聊天時，臨時請被告幫其調貨，無先用行動電
    話聯繫，況其本身海洛因就比被告多，不可能跟被告調，其
    都是跟綽號「嫂子」之人調海洛因（見本院卷第98至104 頁
    ），惟證人高俊傑於本院審理時已證述張志豪被拘提後，神
    智清楚等語（見本院卷第106 頁），且張志豪上開於本院審
    理時之證述與其於警詢、偵訊時所證相互對照，顯然迥異，
    況其於99年12月28日偵訊時，經檢察官確認其精神狀況尚無
    不良後，再為證述與其於99年11月4 日警詢時所證相同之內
    容，亦表示警察於警詢時無脅迫其，其係出於自由意願陳述
    （見偵查卷第107 至109 頁），張志豪果於警詢時因緊張而
    所述不實，何以於距警詢時已近2 個月後檢察官訊問時又證
    述同一內容？張志豪所言緊張云云，誠有疑問；況由其於本
    院審理時證稱與其於警詢、偵訊時所述全然不同之內容，改
    稱其僅向被告購得甲基安非他命2 次一節觀之，顯為附和被
    告所辯其僅提供2 次甲基安非他命給張志豪云云，反益徵張
    志豪於本院審理時所證，核屬迴護被告之詞，不足採信。
  (六)被告之辯護人抗辯監聽譯文並無毒品暗語，例如：男的、女
    的、硬的、軟的、水果名稱，亦無談論到毒品種類、金額等
    內容，不足佐證張志豪之證詞為真實（見本院卷第45、182
    頁、第181 頁背面）。查販賣毒品之監聽譯文固常監聽到各
    種暗語，然查緝、追訴販賣毒品犯行並非以有各種暗語為必
    要，況現今報章雜誌亦時常報導、說明暗語之意義，販毒者
    當會推陳出新、研擬新法，躲避警方查緝，而被告與張志豪
    對毒品交易已有一定默契存在，已如前述，當無再為使用暗
    語或陳述毒品種類、金額之必要，況依其等遭查獲之毒品數
    量及警詢筆錄，可見其等非屬零星販售毒品者，自會更加謹
    慎小心，被告之辯護人上開所辯，並無理由。
  (七)綜上，本案事證明確，被告如附表一所示之犯行均洵堪認定
    ，應依法論科。
三、按海洛因、甲基安非他命係屬毒品危害防制條例第2 條第2
    項第1 款、第2 款所規定之第一級、第二級毒品，核被告如
    附表一編號1 至5 所為，均係犯毒品危害防制條例第4 條第
    1 項、第2 項之販賣第一級毒品罪、販賣第二級毒品罪，如
    附表一編號6 所為，則係犯毒品危害防制條例第4 條第6 項
    、第1 項、第2 項之販賣第一級毒品未遂罪、販賣第二級毒
    品未遂罪。其因上開犯行而持有第一級、第二級毒品之低度
    行為，應為販賣之高度行為所吸收，均不另論罪。被告如附
    表一編號1 至6 所示之犯行，各以一行為觸犯上開數罪名，
    均為想像競合犯，應依刑法第55條之規定，各從較重之販賣
    第一級毒品罪、販賣第一級毒品未遂罪處斷。被告如附表一
    編號1 至6 所示之犯行間，犯意各別、行為互殊，應予分論
    併罰。其如附表一編號6 所為，已著手於販賣毒品行為之實
    行，惟因張志豪無購毒之真意及因警方查獲而未得逞，為未
    遂犯，茲依刑法第25條第2 項之規定，按既遂犯之刑減輕之
    。又被告販賣第一級毒品海洛因，固戕害他人之身心，對社
    會治安有相當危害，惟其各次所販賣海洛因之數量僅1 錢，
    所為與販賣毒品之數量達數公斤以上之嚴重危害社會治安情
    形仍有不同，是倘不論所犯情節輕重，而一律論處本罪最低
    法定本刑無期徒刑，自屬猶嫌過重，並有傷人民對法律之情
    感，就全部犯罪情節觀之，猶屬法重而情輕，是自客觀以言
    ，即尚有可憫恕之處，茲依刑法第59條之規定，就如附表一
    編號1 至5 所示之各次販賣第一級毒品罪，減輕其刑，就如
    附表一編號6 所示之販賣第一級毒品未遂罪，遞減輕其刑。
    爰審酌被告不思依循正軌，竟無視政府反毒政策及宣導，仍
    販賣海洛因、甲基安非他命，對於海洛因、甲基安非他命施
    用來源之提供有所助益，影響所及，非僅人之生命、身體將
    可能受其侵害，社會、國家之法益亦不能免，為害之鉅，當
    非個人一己之生命、身體法益所可比擬，自應嚴厲規範，所
    為應受有相當程度之刑事非難，兼衡其犯罪動機、目的、手
    法、智識程度等一切情狀，分別量處如主文所示之刑，並定
    其應執行刑。扣案如附表二編號1 所示之行動電話，為被告
    所有，業經其證述明確（見偵查卷第56-1頁），且係其用以
    聯繫如附表一編號1 至6 所示販賣毒品之用，業經本院認定
    如上，應依毒品危害防制條例第19條第1 項之規定，在各罪
    主文項下俱宣告沒收；如附表三編號1 至5 所示之物，為被
    告所為如附表一編號1 至5 所示販賣毒品犯行所得之財物，
    應依毒品危害防制條例第19條第1 項之規定，均宣告沒收，
    又因如附表三編號1 至5 所示之販毒所得均未扣案，故如全
    部或一部不能沒收時，應以被告之財產抵償之。扣案如附表
    四所示之物，為被告所有供如附表一編號6 所示販賣第一級
    、第二級毒品所用之物（見本院卷第14頁背面、第15頁），
    除因鑑驗而用罄之部分外，餘應依毒品危害防制條例第18條
    第1 項前段之規定，沒收銷燬之。扣案如附表五所示之物，
    為被告所有預備供如附表一編號6 所示販賣第一級、第二級
    毒品所用之物，茲依刑法第38條第1 項第2 款之規定，均宣
    告沒收。至其餘扣案之包裝盒、現金50萬元，則無證據證明
    與如附表一所示犯行相關，復非違禁物，故皆不於本案併予
    沒收，而應由檢察官另為適法之處置，附此敘明。
據上論斷，應依刑事訴訟法第299 條第1 項前段，毒品危害防制
條例第4 條第1 項、第2 項、第6 項、第18條第1 項前段、第19
條第1 項，刑法第11條前段、第55條、第25條第2 項、第59條、
第38條第1 項第2 款、第51條第5 款、第9 款，判決如主文。
本案經檢察官潘國威到庭執行職務。
中    華    民    國   100    年    3     月    30    日
                  刑事第三庭    審判長法  官  張世賢
                                      法  官  陳茂亭
                                      法  官  許嘉仁
附表一：
┌──┬────┬────┬───┬───────┬────────────────┐
│編號│交易時間│交易地點│買受人│交  易  內  容│交        易        方        式│
├──┼────┼────┼───┼───────┼────────────────┤
│ 1  │99年10月│屏東火車│張志豪│以新臺幣（下同│張志豪撥打楊嘉芳所有0000000000號│
│    │間某日  │站附近之│      │）1 萬7,000 元│行動電話，在電話中聯絡交易事宜後│
│    │        │租屋處  │      │購買海洛因1 錢│，由楊嘉芳親自交付海洛因及甲基安│
│    │        │        │      │、以3 萬6,000 │非他命                          │
│    │        │        │      │元購買甲基安非│                                │
│    │        │        │      │他命1 兩，購毒│                                │
│    │        │        │      │金額合計5 萬3,│                                │
│    │        │        │      │000元         │                                │
│    ├────┴────┴───┴───────┴────────────────┤
│    │主文：楊嘉芳販賣第一級毒品，處有期徒刑拾陸年，扣案如附表二編號1 所示之物沒收│
│    │      ；未扣案如附表三編號1 所示之物沒收，如全部或一部不能沒收時，以其財產抵│
│    │      償之。                                                                │
├──┼────┬────┬───┬───────┬────────────────┤
│編號│交易時間│交易地點│買受人│交  易  內  容│交        易        方        式│
├──┼────┼────┼───┼───────┼────────────────┤
│ 2  │99年10月│屏東縣某│張志豪│以1 萬7,000 元│張志豪以0000000000號行動電話、楊│
│    │28日    │處      │      │購買海洛因1 錢│嘉芳以其所有0000000000號行動電話│
│    │        │        │      │、以3 萬6,000 │，在電話中聯絡交易事宜後，由楊嘉│
│    │        │        │      │元購買甲基安非│芳親自交付海洛因及甲基安非他命  │
│    │        │        │      │他命1 兩，購毒│                                │
│    │        │        │      │金額合計5 萬3,│                                │
│    │        │        │      │000元         │                                │
│    ├────┴────┴───┴───────┴────────────────┤
│    │主文：楊嘉芳販賣第一級毒品，處有期徒刑拾陸年，扣案如附表二編號1 所示之物沒收│
│    │      ；未扣案如附表三編號2 所示之物沒收，如全部或一部不能沒收時，以其財產抵│
│    │      償之。                                                                │
├──┼────┬────┬───┬───────┬────────────────┤
│編號│交易時間│交易地點│買受人│交  易  內  容│交        易        方        式│
├──┼────┼────┼───┼───────┼────────────────┤
│ 3  │99年10月│屏東縣某│張志豪│以1 萬7,000 元│張志豪以0000000000號行動電話、楊│
│    │29日    │處      │      │購買海洛因1 錢│嘉芳以其所有0000000000號行動電話│
│    │        │        │      │、以3 萬6,000 │，在電話中聯絡交易事宜後，由楊嘉│
│    │        │        │      │元購買甲基安非│芳親自交付海洛因及甲基安非他命  │
│    │        │        │      │他命1 兩，購毒│                                │
│    │        │        │      │金額合計5 萬3,│                                │
│    │        │        │      │000元         │                                │
│    ├────┴────┴───┴───────┴────────────────┤
│    │主文：楊嘉芳販賣第一級毒品，處有期徒刑拾陸年，扣案如附表二編號1 所示之物沒收│
│    │      ；未扣案如附表三編號3 所示之物沒收，如全部或一部不能沒收時，以其財產抵│
│    │      償之。                                                                │
├──┼────┬────┬───┬───────┬────────────────┤
│編號│交易時間│交易地點│買受人│交  易  內  容│交        易        方        式│
├──┼────┼────┼───┼───────┼────────────────┤
│ 4  │99年10月│屏東縣某│張志豪│以1 萬7,000 元│張志豪以0000000000號行動電話、楊│
│    │30日    │處      │      │購買海洛因1 錢│嘉芳以其所有0000000000號行動電話│
│    │        │        │      │、以3 萬6,000 │，在電話中聯絡交易事宜後，由楊嘉│
│    │        │        │      │元購買甲基安非│芳親自交付海洛因及甲基安非他命  │
│    │        │        │      │他命1 兩，購毒│                                │
│    │        │        │      │金額合計5 萬3,│                                │
│    │        │        │      │000元         │                                │
│    ├────┴────┴───┴───────┴────────────────┤
│    │主文：楊嘉芳販賣第一級毒品，處有期徒刑拾陸年，扣案如附表二編號1 所示之物沒收│
│    │      ；未扣案如附表三編號4 所示之物沒收，如全部或一部不能沒收時，以其財產抵│
│    │      償之。                                                                │
├──┼────┬────┬───┬───────┬────────────────┤
│編號│交易時間│交易地點│買受人│交  易  內  容│交        易        方        式│
├──┼────┼────┼───┼───────┼────────────────┤
│ 5  │99年11月│屏東縣萬│張志豪│以1 萬7,000 元│張志豪以0000000000號行動電話傳簡│
│    │2 日    │丹鄉萬榮│      │購買海洛因1 錢│訊給楊嘉芳所有之0000000000號行動│
│    │        │街135 號│      │、以3 萬6,000 │電話，聯絡交易事宜後，由楊嘉芳親│
│    │        │1 樓    │      │元購買甲基安非│自交付海洛因及甲基安非他命      │
│    │        │        │      │他命1 兩，購毒│                                │
│    │        │        │      │金額合計5 萬3,│                                │
│    │        │        │      │000元         │                                │
│    ├────┴────┴───┴───────┴────────────────┤
│    │主文：楊嘉芳販賣第一級毒品，處有期徒刑拾陸年，扣案如附表二編號1 所示之物沒收│
│    │      ；未扣案如附表三編號5 所示之物沒收，如全部或一部不能沒收時，以其財產抵│
│    │      償之。                                                                │
├──┼────┬────┬───┬───────┬────────────────┤
│編號│交易時間│交易地點│買受人│交  易  內  容│交        易        方        式│
├──┼────┼────┼───┼───────┼────────────────┤
│ 6  │99年11月│屏東縣萬│張志豪│以1 萬7,000 元│張志豪以0000000000號行動電話、楊│
│    │4 日    │丹鄉萬榮│      │購買海洛因1 錢│嘉芳以其所有0000000000號行動電話│
│    │        │街135 號│      │、以3 萬6,000 │，在電話中聯絡交易事宜，因警方查│
│    │        │1 樓    │      │元購買甲基安非│獲，而未得逞                    │
│    │        │        │      │他命1 兩，購毒│                                │
│    │        │        │      │金額合計5 萬3,│                                │
│    │        │        │      │000元         │                                │
│    ├────┴────┴───┴───────┴────────────────┤
│    │主文：楊嘉芳販賣第一級毒品未遂，處有期徒刑拾貳年，扣案如附表二編號1 、如附表│
│    │      五所示之物沒收；扣案如附表四所示之物沒收銷燬。                        │
└──┴──────────────────────────────────────┘
附表二：
┌──┬─────────────┬────────────────────────┐
│編號│品                      名│備                                            註│
├──┼─────────────┼────────────────────────┤
│ 1  │門號0000000000號行動電話1 │被告所有，供犯如附表一編號1 至6 所示犯行所用之│
│    │支，含SIM 卡1 枚          │  物。                                          │
│    │                          │已扣案，無毒品危害防制條例第19條第1 項「如全部│
│    │                          │  或一部不能沒收時，追徵其價額」之問題。        │
└──┴─────────────┴────────────────────────┘
附表三：
┌──┬─────────────┬────────────────────────┐
│編號│品                      名│備                                            註│
├──┼─────────────┼────────────────────────┤
│ 1  │販毒所得新臺幣（下同）5 萬│如附表一編號1 所示犯行販毒所得。              │
│    │3,000 元                  │未扣案。                                      │
├──┼─────────────┼────────────────────────┤
│ 2  │販毒所得5 萬3,000 元      │如附表一編號2 所示犯行販毒所得。              │
│    │                          │未扣案。                                      │
├──┼─────────────┼────────────────────────┤
│ 3  │販毒所得5 萬3,000 元      │如附表一編號3 所示犯行販毒所得。              │
│    │                          │未扣案。                                      │
├──┼─────────────┼────────────────────────┤
│ 4  │販毒所得5 萬3,000 元      │如附表一編號4 所示犯行販毒所得。              │
│    │                          │未扣案。                                      │
├──┼─────────────┼────────────────────────┤
│ 5  │販毒所得5 萬3,000 元      │如附表一編號5 所示犯行販毒所得。              │
│    │                          │未扣案。                                      │
└──┴─────────────┴────────────────────────┘
附表四：
┌─────────────────────────────────────┐
│查獲之第一、二級毒品                                                      │
├──┬─────┬──┬──┬──────────────────────┤
│編號│品      名│數量│單位│備                                        註│
├──┼─────┼──┼──┼──────────────────────┤
│ 1  │第一級毒品│1   │包  │第一級毒品海洛因（淨重0.08公克，取樣小於0.│
│    │海洛因    │    │    │  01公克鑑驗用罄，驗餘淨重0.08公克）。      │
│    │          │    │    │含極微量第一級毒品海洛因殘渣且未析離之外包│
│    │          │    │    │  裝1 個，應併予沒收銷燬。                  │
│    │          │    │    │卷附法務部調查局濫用藥物實驗室99年12月3 日│
│    │          │    │    │  調科壹字第09923026940 號鑑定書1 份參照（見│
│    │          │    │    │  偵查卷第93頁）。                          │
├──┼─────┼──┼──┼──────────────────────┤
│ 2  │第一級毒品│4   │包  │第一級毒品海洛因（合計淨重0.83公克，取樣0.│
│    │海洛因    │    │    │  02公克鑑驗用罄，驗餘淨重0.81公克）。      │
│    │          │    │    │含極微量第一級毒品海洛因殘渣且未析離之外包│
│    │          │    │    │  裝4 個，應併予沒收銷燬。                  │
│    │          │    │    │卷附法務部調查局濫用藥物實驗室99年12月3 日│
│    │          │    │    │  調科壹字第09923026940 號鑑定書1 份參照（見│
│    │          │    │    │  偵查卷第93頁）。                          │
├──┼─────┼──┼──┼──────────────────────┤
│ 3  │第二級毒品│14  │包  │第二級毒品甲基安非他命（隨機抽取編號A1鑑定│
│    │甲基安非他│    │    │  ，編號A1淨重36.98 公克，取樣0.17公克鑑驗用│
│    │命        │    │    │  罄，餘36.81 公克，純度約99% ，依據抽測純度│
│    │          │    │    │  值，推估編號A1至A14 均含甲基安非他命之驗前│
│    │          │    │    │  總純質淨重約401.73公克）。                │
│    │          │    │    │含極微量第二級毒品甲基安非他命殘渣且未析離│
│    │          │    │    │  之外包裝14個，應併予沒收銷燬。            │
│    │          │    │    │卷附內政部警政署刑事警察局100 年1 月26日刑│
│    │          │    │    │  鑑字第1000006306號鑑定書1 份參照（見本院卷│
│    │          │    │    │  第82頁、第82頁背面）。                    │
├──┼─────┼──┼──┼──────────────────────┤
│ 4  │第二級毒品│14  │包  │第二級毒品甲基安非他命（隨機抽取編號A15 鑑│
│    │甲基安非他│    │    │  定，編號A15 淨重37.25 公克，取樣0.17公克鑑│
│    │命        │    │    │  驗用罄，餘37.08 公克，純度約99% ，依據抽測│
│    │          │    │    │  純度值，推估編號A15 至A28 均含甲基安非他命│
│    │          │    │    │  之驗前總純質淨重約167.35公克）。          │
│    │          │    │    │含極微量第二級毒品甲基安非他命殘渣且未析離│
│    │          │    │    │  之外包裝14個，應併予沒收銷燬。            │
│    │          │    │    │卷附內政部警政署刑事警察局100 年1 月26日刑│
│    │          │    │    │  鑑字第1000006306號鑑定書1 份參照（見本院卷│
│    │          │    │    │  第82頁、第82頁背面）。                    │
├──┼─────┼──┼──┼──────────────────────┤
│ 5  │第二級毒品│1   │包  │第二級毒品甲基安非他命（取樣0.13公克鑑驗用│
│    │甲基安非他│    │    │  罄，餘0.88公克，純度約99% ，驗前純質淨重約│
│    │命        │    │    │  0.99公克）。                              │
│    │          │    │    │含極微量第二級毒品甲基安非他命殘渣且未析離│
│    │          │    │    │  之外包裝1 個，應併予沒收銷燬。            │
│    │          │    │    │卷附內政部警政署刑事警察局100 年1 月26日刑│
│    │          │    │    │  鑑字第1000006306號鑑定書1 份參照（見本院卷│
│    │          │    │    │  第82頁、第82頁背面）。                    │
└──┴─────┴──┴──┴──────────────────────┘
附表五：
┌─────────────────────────────────────┐
│查獲之被告所有預備供（非專供）販賣第一、二級毒品所用之物                  │
├──┬─────┬──┬──┬──────────────────────┤
│編號│品      名│數量│單位│備                                        註│
├──┼─────┼──┼──┼──────────────────────┤
│ 1  │夾鏈袋    │18  │個  │預備供分裝第一、二級毒品之用                │
├──┼─────┼──┼──┼──────────────────────┤
│ 2  │電子磅秤  │1   │臺  │預備供量秤、分裝第一、二級毒品之用          │
└──┴─────┴──┴──┴──────────────────────┘
以上正本證明與原本無異。
如不服本判決應於收受判決後10日內向本院提出上訴書狀，並
應敘述具體理由；其未敘述上訴理由者，應於上訴期間屆滿後
20日內向本院補提理由書（均須按他造當事人之人數附繕本）
「切勿逕送上級法院」。
中    華    民    國   100    年    3     月    30    日
                                      書記官  劉淑蓉
附錄本案論罪科刑之法條：
毒品危害防制條例第4條第1項、第2項、第6項
毒品危害防制條例第4條
製造、運輸、販賣第一級毒品者，處死刑或無期徒刑；處無期徒
刑者，得併科新臺幣 2 千萬元以下罰金。
製造、運輸、販賣第二級毒品者，處無期徒刑或 7 年以上有期
徒刑，得併科新臺幣 1 千萬元以下罰金。
製造、運輸、販賣第三級毒品者，處 5 年以上有期徒刑，得併
科新臺幣 7 百萬元以下罰金。
製造、運輸、販賣第四級毒品者，處 3 年以上 10 年以下有期
徒刑，得併科新臺幣 3 百萬元以下罰金。
製造、運輸、販賣專供製造或施用毒品之器具者，處 1 年以上
7 年以下有期徒刑，得併科新臺幣 1 百萬元以下罰金。
前五項之未遂犯罰之。